【裁判字號】    92,交易,5
【裁判日期】    920529
【裁判案由】    公共危險
【裁判全文】
臺灣士林地方法院刑事判決                            九十二年度交易字第五號
    公  訴  人  臺灣士林地方法院檢察署檢察官
    被      告  甲○○
右列被告因公共危險案件，經檢察官提起公訴（九十一年度偵字第一０八二二號），
本院判決如左：
    主  文
甲○○服用酒類，不能安全駕駛動力交通工具而駕駛，處拘役伍拾玖日，如易科罰金
，以參佰元折算壹日。
    事  實
一、甲○○曾於民國八十五年間因傷害案件，經本院判處有期徒刑三月，於八十六年
    三月三日易科罰金執行完畢（尚不構成累犯），甲○○明知酒後不得駕駛動力交
    通工具，竟於九十一年十月二十六日中午時許，在基隆市○○區○○路六六號之
    住處內飲用酒類後，已達不能安全駕駛動力交通工具之程度，仍於同日晚上十一
    時許駕駛車號ＰＯＧ─９３８號重型機車，嗣於翌日即十月二十七日凌晨零時許
    ，行經台北縣汐止市○○路○段中國貨櫃場前，因員警見其沿路蛇行欲將之攔查
    時，甲○○為避免遭警查獲其飲酒之事實，見狀後即加速欲逃逸然仍遭警攔截查
    獲，發現甲○○身上酒味甚濃，眼神呆滯且語無倫次，惟甲○○拒絕接受酒測，
    經員警將其帶回台北縣警察局汐止分局偵辦時，依汽機車駕駛人酒後生理協調平
    衡紀錄表所載檢測內容對其進行檢測，測試結果均不合格而以現行犯移送台灣士
    林地方法院檢察署偵辦。嗣於九十一年十月二十七日下午四時二十分許，甲○○
    始接受酒精呼氣濃度測試（檢測其吐氣未含酒精成分，然檢測時距其飲酒時點已
    超過一天）。
二、案經台北縣警察局汐止分局報請台灣士林地方法院檢察署檢察官偵查起訴。
    理  由
一、訊據被告甲○○固坦承有喝酒，惟矢口否認有酒醉後駕車之犯行，辯稱：當天伊
    並未蛇行云云。惟查，證人即本案查獲之員警羅俊巍於本院審理時證稱：「（問
    ：你們為何會注意這輛車？）因為我看到他騎車過來，騎的不穩，要攔截他的時
    候他加速闖關，他差一點闖關成功，我們三個警員把他攔下來」、「（問：攔下
    來時精神狀況如何？）酒味很濃，他當時不讓我們測」、「（他在隊部時之精神
    狀況如何？）沒辦法作筆錄，當時趴在桌子上」、「（問：在凌晨一點時他在作
    身體平衡測事時，他有通過嗎？）沒有通過」等語（見本院九十二年五月十三日
    審理筆錄），且被告為警查獲時拒絕酒測且於警局所做之酒後生理協調平衡檢測
    時亦屬不合格等情，有酒測單及警製汽機車駕駛人酒後生理協調平衡紀錄表各一
    份在卷可佐，參以被告於警時供稱：伊當時已泥醉且語無倫次，無法接受訊問等
    語，於本院審理時亦自承：伊害怕酒測不通過，所以伊當時拒絕酒測等語，果若
    被告未有酒醉後駕車之行為，何須於遭警查獲時懼於接受酒測，顯見被告畏罪情
    虛之情，本院依前述其他證據，足見被告於酒後駕車時已達無法安全駕駛動力交
    通工具之程度甚明。雖被告於九十一年十月二十七日下午四時許在台灣士林地方
    法院檢察署實施酒測時酒測值為零，然斯時距其飲酒之時間已超過一天，縱其吐
    氣未含酒精成份，亦屬事理之常，自難執為被告有利之證據。綜上而論，被告前
    開所辯顯係卸責之詞，無足採信，本案事證明確，被告犯行可以認定，應依法論
    科。
二、核被告甲○○所為，係犯刑法第一百八十五條之三公共危險罪。爰酌被告犯後猶
    執詞飾卸，未見悔意，並其素行、犯罪之動機、目的及其智識程度等一切情狀，
    量處如主文所示之刑，並依法諭知易科罰金之折算標準，以示懲儆。
據上論斷，應依刑事訴訟法第二百九十九條第一項前段，刑法第一百八十五條之三、
第四十一條第一項前段，罰金罰鍰提高標準條例第二條，判決如主文。
本案經檢察官鄭世揚到庭執行職務。
中      華      民      國    九十二    年      五      月    二十九    日
                                      臺灣士林地方法院刑事第四庭
                                          法  官  王  俊  雄
右正本證明與原本無異。
如不服本件判決，得自判決送達之日起十日內，向本院提起上訴。
                                          書記官  許  秋  莉
中      華      民      國    九十二    年      五      月     三十     日
附錄本判決論罪科刑依據之法條：
中華民國刑法第一百八十五條之三
  服用毒品、麻醉藥品、酒類或其他相類之物，不能安全駕駛動力交通工具而駕駛者
  ，處一年以下有期徒刑、拘役或三萬元以下罰金。


司法院資訊處製作；財團法人民間司法改革基金會備份。
